Inventaris van het archief van de familie Van Tets van Goudriaan en aanverwante geslachten, 1547-1889
Nationaal Archief, Den Haag
Collectie 085 J.G.H. van Tets van Goudriaan
Tets van Goudriaan, van
1547-1889
C25125
3.30 meter; 166 inventarisnummers.
Normale geschreven, getypte en gedrukte documenten, geen bijzondere handschriften.
Nationaal Archief, Den Haag
Van Tets van Goudriaan
Het familiearchief Tets van Goudriaan bevat stukken van verschillende leden van dit geslacht, te beginnen bij Jhr. mr. Dirk Arnold Willem van Tets, heer van Goudriaan, o.a. rechter en commandant van de stad Haarlem. Ook van diens zoon J.G.H. van Tets, die o.a. de post van minister van Financiën bekleedde bevinden zich in het archief stukken van beroepsmatige, maar ook particuliere aard. Verder bevat het archief ook stukken van aanverwante geslachten Hahn, van den Ende, Noodt, Pots, Van der Dussen.
Archiefvorming
Geschiedenis van de archiefvormer
Genealogie
Geschiedenis van het archiefbeheer
Het familiearchief Van Tets (van Goudriaan), waarvan de beschrijving hierna volgt, werd in 1931 aan het rijk geschonken door jhr.mr. G.C.W. van Tets, heer van Oud- en Nieuw-Goudriaan.
Een gedeelte van de in dat jaar verworven stukken hangt nauw samen met een verzameling, die het rijk in 1908 van de vader van de schenker, wijlen jhr.mr. D.A.W. van Tets van Goudriaan ontving: stukken afkomstig van en verzameld door mr. Hendrik Pots en zijn zoon mr. Adriaan Pots, griffiers van het Hof van Holland, en hun bloedverwanten.
Zie verslagen omtrent 's Rijks Oude Archieven 1908, Staat der Aanwinsten LII, pag. 43-54, en archiefinventaris 3.20.46.
Een ander gedeelte is van dezelfde oorsprong als een verzameling stukken, welke het rijk door aankoop verwierf: papieren, bijeengebracht door J.G.H. Hahn.
Zie inventarissen van Rijks- en andere Archieven, 1930, pag. 44-47, en archiefinventaris 2.21.008.83.
De verwerving van het archief
Het archief is door schenking verworven.
Inhoud en structuur van het archief
2.21
Ordening van het archief
Een grote steun bij het samenstellen van de onderhavige inventaris was de ordening van vele stukken door wijlen jhr.mr. J.G.H. van Tets van Goudriaan (II); tal van omslagen met inhoudsopgaven, verscheidene lijsten van afzonderlijke delen van dit archief verhelderden het inzicht in aard en herkomst van bepaalde stukken. Zoveel mogelijk is met deze gegevens rekening gehouden. Ten aanzien van de indeling van deze inventaris valt op te merken, dat - om het overzicht over het geslacht Van Tets niet te schaden - de stukken, welke door aanhuwelijking zijn verworven, aan het einde zijn opgenomen.
Aanwijzingen voor de gebruiker
Openbaarheidsbeperkingen
Volledig openbaar.
Materiële beperkingen
Aanvraaginstructie
Openbare archiefstukken kunnen online worden aangevraagd en gereserveerd. U kunt dit ook via de terminals in de studiezaal van het Nationaal Archief doen. Om te kunnen reserveren dient u de volgende stappen te volgen:
U maakt een profiel aan op www.gahetna.nl, en logt vervolgens in
Via de archiefinventaris (alleen de beschrijvingen met rode nummers) selecteert u het gewenste archiefstuk door op de knop 'Reserveren' te klikken
In het volgende scherm geeft u aan op welke dag u het archiefstuk wilt inzien
Indien u zich bevindt in de studiezaal en een tafelnummer heeft ontvangen kunt u dit nummer vermelden. Als u geen tafelnummer heeft kunt u tafelnummer 777 laten staan
Vervolgens bevestigt u uw reservering door deze te versturen.
Verwant materiaal
Beschikbaarheid van kopieën
Verwante archieven
Zie ook de archieven Tets van Goudriaan 2.21.159.01 en 2.21.159.02
Beschrijving van de series en archiefbestanddelen
- STUKKEN, AFKOMSTIG VAN VERSCHEIDENE LEDEN VAN HET GESLACHT VAN TETS, A.
  - Jhr.mr. Dirk Arnold Willem van Tets, I.
    Jhr.mr. Dirk Arnold Willem van Tets, verheven in de nederlandse adel bij K.B. van 26 augustus 1837, no. 38, heer van Oud- en Nieuw-Goudriaan door erfenis van zijn oom mr. Arnold Willem Nicolaas van Tets 1837, geb. Dordrecht 15 september 1785, kapitein van de nationale garde 1813, lid van de voorlopige raad van Haarlem 1813, luitenant-kolonel plaatselijk commandant van de stad Haarlem 1813-1814, lid van de raad van die stad tot in 1851, rechter in de rechtbank van eerste aanleg te Haarlem 1816, rechter ter instructie aan die rechtbank 1827, president van die rechtbank 1834, president van de arrondissementsrechtbank 1838-1853, lid van de Provinciale Staten van Holland 1827-1840 en van Noord-Holland 1840-1847, overl. Haarlem 31 maart 1853, zoon van Adriaan Johannes van Tets en Cornelia Rees, tr. Amsterdam 5 januari 1810 Wilhelmina Eva Christina Hahn, geb. Leiden 10 augustus 1787, overl. Haarlem 7 april 1864, dr. van mr. Jacob George Hieronymus Hahn en Sara Maria van den Ende.
    - Stukken aangaande de gedwongen benoeming van mr. D.A.W. van Tets tot kapitein der nationale garde van het departement van de Zuiderzee door de prefect Graaf de Celles., 1813; 1; 5 stukken in 1 omslag
    - Proclamaties omtrent het algemeen bestuur van de Verenigde Nederlanden, namens de prins van Oranje afgekondigd respectievelijk 21 en 25 november 1813, benevens een proclamatie van de Souvereine Vorst, afgekondigd 6 december 1813, opgenomen in verschillende afleveringen van de Opregte Haarlemsche Courant. (Gedrukt.), 2; 3 stukken in 1 omslag
    - Brieven, ontvangen door en dagorders, uitgegaan van jhr.mr. D.A.W. van Tets als commandant van de stad Haarlem, met eigenhandige aantekeningen van deze en bijbehorende stukken., 1813-1814; 3; 1 omslag
    - Akte van ontslag voor mr. D.A.W. van Tets als vrijwilliger bij de compagnie Vrijwillige Jagers te Haarlem, met dankbetuiging, ingevolge de bevelen des Konings tot ontslag van alle compagnies vrijwilligers., 1815; 4; 1 stuk
    - Brief van M. van Marum aan mr. D.A.W. van Tets, houdende kennisgeving van de verkiezing van laatstgenoemde tot mede-directeur van de Hollandsche Maatschappij der Wetenschappen met bijgevoegd huishoudelijk reglement van die maatschappij., 1818; 5; 2 stukken in 1 omslag
    - Oorkonde, behorende bij een zilveren medaille, door de raad der stad Haarlem aan mr. D.A.W. van Tets aangeboden ter gelegenheid van het vierde eeuwfeest van de uitvinding van de boekdrukkunst., 1823; 6; 1 stuk
    - Akte van benoeming voor mr. D.A.W. van Tets tot lid van de commissie, belast met de voorbereiding, het bestuur en de afwikkeling van een tweede algemene tentoonstelling van voorwerpen van de nationale nijverheid te Haarlem, en akte van eervol ontslag, verleend aan genoemde commissie, beide door de staatsraad mr. Arnold Willem Nicolaas van Tets van Goudriaan, gouverneur van de provincie Noord-Holland., 1824 en 1826; 7; 2 stukken in 1 omslag
    - Credietwet voor 1831, benevens couranten, bevattende artikelen van financiële aard, met een lijst van de leden van de Tweede Kamer der Staten Generaal voor de buitengewone vergadering van 1830 en aantekeningen voornamelijk omtrent het verloop van stemmingen in die Kamer gehouden en omtrent 's rijks geldmiddelen. (Gedeeltelijk gedrukt)., 1830-1831; 8; 1 omslag
      Jhr.mr. D.A.W. van Tets stond in vriendschappelijke betrekking tot de halfbroer van zijn vader, mr. Arnold Willem Nicolaas van Tets van Goudriaan, die van 1828 tot 1837 minister van Financiën was.
    - Stukken aangaande de plechtige opening van de nieuwe gerechtszaal te Haarlem. (Gedeeltelijk gedrukt)., 1839; 9; 1 omslag
    - Eigenhandig verslag van jhr.mr. D.A.W. van Tets van Goudriaan omtrent de moordaanslag 3 juni 1845 op hem gepleegd door Joseph Beilman, met couranten, bevattende dit bericht, en verschillende brieven van deelneming., 10; 1 omslag
    - Testament en codicillen van Charlotta Frederica barones van Westerholt, weduwe van Gerard Abraham van den Ende, wonende te Amsterdam, voor notaris Hendrik Joannes Weyland, respectievelijk voor notaris mr. Johannes Commelin aldaar verleden., 1853-1858; 11; 4 stukken in 1 omslag
      Tot erfgename van de helft der nalatenschap wordt benoemd Wilhelmina Eva Christina Hahn, weduwe van mr. Diderik Arnold Willem van Tets.
  - Jhr.mr. Jacob George Hieronymus van Tets, II.
    Jhr.mr. Jacob George Hieronymus van Tets, heer van Oud- en Nieuw-Goudriaan, geb. Haarlem 7 december 1812, advocaat te 's-Gravenhage, commies van Staat bij de Eerste Kamer der Staten Generaal 1838, referendaris bij de Raad van State 1841 en als zodanig referendaris bij het ministerie van Binnenlandse Zaken, hoofd van de afdeling Binnenlands Bestuur, 1850, commissaris des Konings in Zeeland 1853-1858, minister van Binnenlandse Zaken 1858-1860, minister van Financiën 1861-1862, overl. Nijmegen 14 maart 1885, zoon van jhr.mr. Dirk Arnold Willem van Tets en Wilhelmina Eva Christina Hahn, tr. 's-Gravenhage 26 oktober 1843 Catharina Daniëla barones van Slingelandt, geb. 13 april 1819, overl. 's-Gravenhage 28 augustus 1858, dr. van mr. Hendrik Barthout baron van Slingelandt en jonkvr. Susanna Catharina Hendrica van der Dussen.
    - Commies van Staat bij de Eerste Kamer der Staten Generaal 1838, referendaris bij de Raad van State 1841 en als zodanig referendaris bij het ministerie van Binnenlandse Zaken. 1850., a.
      - Ontwerp van Wet "tot vaststelling van de Eerste Afdeling der begrooting, aanvang nemende met 1840", met bijbehorende stukken. (Gedrukt.), 1838; 12; 5 stukken in 1 omslag
        Dit betreft de z.g. tienjarige begroting van "gewone, zekere en steeds voortdurende uitgaven".
      - Troonreden met adressen van antwoord, wetsontwerpen tot vaststelling, respectievelijk herziening van de Reglementen van Orde van de Tweede Kamer en van de Verenigde Zitting der Staten Generaal en andere staatkundige papieren. (Gedrukt.), 1838-1852; 13; 1 pak
      - Stukken aangaande de staatsbegrotingen voor de jaren 1839, 1841-1849 en 1853, met bijbehorende stukken en met verschillende concept-adviezen en aantekeningen van de hand van jhr. mr. J.G.H. van Tets van Goudriaan. (Gedrukt.), 1838-1853; 14-20; 7 pakken
        - Bestanddeel 1, 14
        - Bestanddeel 2, 15
        - Bestanddeel 3, 16
        - Bestanddeel 4, 17
        - Bestanddeel 5, 18
        - Bestanddeel 6, 19
        - Bestanddeel 7, 20
      - Stukken over de grondwetsherzieningen van 1840 en 1848, met aantekeningen van de hand van jhr.mr. J.G.H. van Tets van Goudriaan en met een exemplaar van de grondwet van 1848. (Voor het merendeel gedrukt.), 1839-1848; 21; 1 pak
      - Verslagen betreffende de staat der hoge, middelbare en lagere scholen over de jaren 1849-1851 en 1856-1858, aangeboden aan de Staten Generaal. (Gedrukt.), 1850-1852 en 1858-1859; 22; 1 pak
      - Verslagen betreffende de staat van het armenwezen over de jaren 1848-1850, alsmede de verrichtingen van het armbestuur over de jaren 1856 en 1857, door de regering uitgebracht aan de Staten Generaal. (Gedrukt.), 1850-1852 en 1858-1859; 23; 1 pak
      - Rekening betreffende "de achterstand over 1840 en vroegere jaren" alsmede de "3 percentslening" en de "conversie van 1844", door de minister van Financiën aan de Tweede Kamer van de Staten Generaal aangeboden, met bijbehorende stukken. (Gedrukt.), 1849 en 1852; 24; 1 omslag
      - Ontwerp van Wet, regelende het kiesrecht en de benoeming van afgevaardigden van de Eerste en Tweede Kamer van de Staten Generaal ("KIESWET") benevens stukken, houdende toelichting van bepalingen van die wet, met aantekeningen van de hand van jhr.mr. J.G.H. van Tets van Goudriaan en met bijbehorende stukken. (Gedeeltelijk gedrukt.), 1850-1852; 25; 1 pak
      - Ontwerp van Wet ter regeling van de samenstelling en macht van de Provinciale Staten ("PROVINCIALE WET"), benevens stukken, houdende toelichting van bepalingen van die wet en van daaruit voortgevloeide wetten en verordeningen, met aantekeningen van de hand van jhr.mr. J.G.H. van Tets van Goudriaan en met bijbehorende stukken. (Gedeeltelijk gedrukt.), 1850-1852; 26; 1 pak
      - Kieswet, provinciale wet en gemeente wet, met enkele bijbehorende wetten en algemene maatregelen van bestuur en met latere aantekeningen van jhr.mr. J.G.H. van Tets van Goudriaan. (Gedrukt; doorschoten handexemplaren.), 1850-1851; 27-29; 3 delen
        - Bestanddeel 1, 27
        - Bestanddeel 2, 28
        - Bestanddeel 3, 29
      - Stukken van verschillende aard, betrekking hebbende op het beheer van de afdeling Binnenlands Bestuur van het departement van Binnenlandse Zaken., 1850-1852; 30; 1 omslag
      - Algemene Maatregelen van bestuur ten aanzien van het gelijktijdig bekleden van ambten en ten aanzien van de strandvonderij (de laatste met een instructie voor de uitvoering), vastgesteld naar ontwerp van jhr.mr. J.G.H. van Tets van Goudriaan, alsmede aantekeningen van diens hand aangaande de regeling bij wet en Koninklijke Besluiten van het stelsel der nederlandse maten en gewichten. (Gedeeltelijk gedrukt.), 1851-1852 en c.1851; 31; 5 stukken en 1 omslag
    - Commissaris van de Koning in de Provincie Zeeland. (1853-1858), b.
      - Geschriften van verschillende aard benevens reglementen, instructies, verslagen en begrotingen, alle betrekking hebbende op de provincie Zeeland of aldaar gelegen gemeenten, sommige met geleidebrieven aan jhr.mr. J.G.H. van Tets van Goudriaan, commissaris van de Koning. (Gedrukt.), 1825, 1843, 1845-1846, 1848-1858; 32; 1 pak
        - Bestanddeel 1, 32A
        - Bestanddeel 2, 32B
      - Stukken over het graven van een kanaal door het eiland Walcheren en het afdammen van het Sloe, met bijlagen, benevens stukken over de aanleg van een spoorweg van Vlissingen naar de Rijn, met bijbehorende stukken. (Gedeeltelijk gedrukt.), 1851-1854; 33; 1 omslag
      - Stukken aangaande de polder Walcheren met bijbehorende vroegere en latere stukken. (Voor het merendeel gedrukt.), 1853-1857; 34; 1 pak
      - Verslagen voor de commissaris van de Koning in de provincie Zeeland aan de minister van Binnenlandse Zaken uitgebracht over het bestuur van die provincie in de jaren 1852-1856, (Afschriften.), 1853-1857; 35; 5 stukken en 1 omslag
      - Stukken aangaande verscheidene polders in de provincie Zeeland, in het bijzonder de zogenaamde calamiteuze polders, met vroegere en latere bijbehorende papieren, benevens aantekeningen van de hand van jhr.mr. J.G.H. van Tets van Goudriaan. (Voor het merendeel gedrukt.), 1853-1857; 36; 1 pak
      - Toespraken en gedichten van autoriteiten, onderwijzers en schoolkinderen uit verschillende gemeenten in de provincie Zeeland, ter ere van bezoeken van de commissaris van de Koningin in die provincie, met bijbehorende stukken., 1853-1857; 37; 1 omslag
      - Brieven van verschillende zeeuwse muziekgezelschappen aan jhr.mr. J.G.H. van Tets van Goudriaan, met een minuut van de hand van de laatste aan het fanfare-gezelschap "Concordia" te Axel., 1854-1860; 38; 4 stukken en 1 perkamenten stuk in 1 omslag
      - Stukken omtrent zeeuwse aangelegenheden van verschillende aard., 1854, 1855 en z.d; 39; 1 omslag
        - Bestanddeel 1, 39A
        - Bestanddeel 2, 39B
      - Stukken aangaande de scheepvaart op de Maas en de Zuid-Willemsvaart., 1857; 40; 3 stukken in 1 omslag
    - Minister van Binnenlandse Zaken. (1858-1860), c.
      - Wetsontwerpen en andere stukken betrekkelijk tot de aanleg van spoorwegen, met een inventaris van die papieren van de hand van jhr.mr. J.G.H. van Tets van Goudriaan en een verzameling bijbehorende brochures, courantenartikelen en adressen. (Voor het merendeel gedrukt), 1857-1861; 41; 1 pak
      - Stukken, betrekking hebbende op de gestie van jhr.mr. J.G.H. van Tets van Goudriaan als minister van Binnenlandse Zaken en op het beheer van dat departement, met oudere hiermede verband houdende stukken, welke door hem zijn bijééngebracht. (Gedeeltelijk gedrukt.), 1858-1859; 42; 1 pak
      - Ontwerp van Wet op de Nationale Militie, grotendeels persoonlijk opgesteld door jhr.mr. J.G.H. van Tets van Goudriaan met memorie van toelichting, alsmede een exemplaar van het ontwerp, zoals het in 1860 is ingediend, met geleidebrief van H. Weijmans, benevens een exemplaar der wet, zoals die tenslotte is vastgesteld. (Gedeeltelijk gedrukt.), 1858-1859-1861; 43; 1 pak
      - Bestek en voorwaarden tot het maken van een gebouw voor het departement van Koloniën te 's-Gravenhage, goedgekeurd door de minister van Binnenlandse Zaken. (Gedrukt.), 1859; 44; 1 band
    - Minister van Financiën (1861-1862), d.
      - Ontwerp van Wet op de In-, Uit- en Doorvoer, met adressen en brochures - waarvan één met geleidebrief -, gericht tegen een vorig, door de Eerste Kamer verworpen ontwerp, en tegen het ontwerp tot goedkeuring van een handelstractaat met België, met bijbehorende stukken. (Voor het merendeel gedrukt.), 1858-1861; 45; 1 pak
        Op het wetsontwerp van 1861 - een afschrift - tekende jhr.mr. J.G.H. van Tets van Goudriaan aan, dat dit grotendeels door hemzelf is opgesteld.
      - Wekelijkse opgaven van de staat van 's rijks kas, gedaan aan de minister van Financiën, 4 maart 1861-27 januari 1862, benevens overzichten van de opbrengst van 's rijks middelen, (Gedeeltelijk gedrukt.), 1861 februari-december; 46; 1 pak
      - Handelingen van de Tweede en de Eerste Kamer der Staten Generaal omtrent de wetsontwerpen tot vaststelling van de staatsbegroting voor 1862 alsmede van de middelenwet voor dat jaar. (Gedrukt.), 1861-1862; 47; 1 pak
      - Stukken van verschillende aard, betrekking hebbende op de gestie van jhr.mr. J.G.H. van Tets van Goudriaan als minister van Financiën en op het beheer van dat departement, met enkele bijbehorende stukken uit vroegere enlatere tijd. (Gedeeltelijk gedrukt.), 1861-1862; 48; 1 pak
    - Particulier, e.
      - Brieven, ingekomen bij jhr.mr. J.G.H.van Tets van Goudriaan, met bijlagen., 1837-1882; 49; 1 pak
        Aanwezig zijn brieven van prof.mr. Cornelis Jacobus van Assen, prof.mr. John Bake, Hermanus Anthonie de Bloeme, kunstschilder, mr. Anton Joseph Lambert Borret, gouverneur van Noord-Brabant, pastoor Th. Borret, J. van den Broeke, mr. Cornelis van der Lek de Clerq, mr. Hendrik baron Collot d'Escury van Heinenoord, lord Dunfermline, brits gezant te 's-Gravenhage, mejuffrouw J.W.C. Gosensen de Gelder, dr. Jan Pieter Heye, prof.dr. Jan van der Hoeven, jhr.mr. Jan Cornelis Reinier van Hoorn van Burgh, Dominicus van Hoytema, D. Jeras, prof.dr. Frederik Kaiser, Johannes Hendrik Kramers, mr. Aeneas baron Mackay van Ophemert, generaal Mansouroff, russisch gezant te 's-Gravenhage, Jean Zacharie Mazel, generaal J.J. van Mulken, minister van Oorlog, J.W. van Oosterom, dr. Petrus de Raadt, mr. Herman Hendrik baron Roëll, jhr. Mozes Salvador, jhr.mr. Johan Anne Singendonck, ds. J.J. Sluiter, prof.mr. Johan Rudolf Thorbecke, prof.dr. Matthias de Vries en William R. Ward, brits gezantschapssecretaris te 's-Gravenhage.
      - Verschillende geschriften, door jhr.mr. J.G.H. van Tets van Goudriaan uitgegeven, met afrekeningen omtrent de uitgave en verkoop van één daarvan. (Gedeeltelijk gedrukt.), 1838-1869; 50; 1 pak
        De geschriften zijn getiteld:
        1. (Een boekbespreking van) De Staatkundige partijen in Noord-Nederland, geschetst in een historisch overzicht van dezelfde binnenlandse Staatsgesteldheid van het einde der grafelijke regering tot op het jaar 1813. Eén exemplaar in handschrift en een overdruk uit de Algemene Kunst- en Letterboda. 1838.
        2. Antwoord aan de schrijver der Staatkundige Partijen, enz. In handschrift. z.d.
        3. Ontwerp van Wet op de samenstelling en bevoegdheid van de Raad van State. In handschrift, met afrekeningen omtrent de uitgave en de verkoop van de boekhandelaar W.P. van Stockum te 's-Gravenhage en bijbehorende stukken. 1849-1857.
        4. Een kort woord over de houding van het kabinet na de afstemming van het derde hoofdstuk van de begroting. In handschrift. 1868.
        5. Brief aan de kiezers van het district Middelburg. Eén exemplaar in handschrift en één gedrukt exemplaar. 1869.
      - Brieven en stukken aangaande de aanleg van een spoorweg van Mechelen naar Terneuzen, met bijlagen, en enige minuten van de hand van jhr. mr. J.G.H. van Tets van Goudriaan en met een bijbehorende vroegere akte van concessie. (Een gedeelte der bijlagen gedrukt.), 1865-1869; 51; 1 pak
        Jhr.mr. J.G.H. van Tets van Goudriaan was vice-president van de Conseil d'Administration de la Compagnie du Chemin de Fer International de Malines à Terneuzen, welke compagnie waarschijnlijk pas in 1869 werd ontbonden, althans op een minuutbrief van 17 december 1868 tekende jhr. Van Tets aan, dat hij deze richtte aan de voorzitter "onzer nog levende maatschappij" en nog op 29 en 30 januari 1869 werd de "Compagnie ...." gedagvaard! Reeds in februari 1869 bestond de nieuwe Société (Anonyme) du Chemin de Fer International de Malines à Terneuze.
      - Brieven van de luitenant-generaal jhr. Eduard August Otto de Casembroot, oud-minister van Oorlog, adjudant in buitengewone dienst, lid van de Raad van State, over staatszaken en particuliere aangelegenheden., 1865-1880; 52; 1 pak
        Jhr. E.A.O. de Casembroot was van 1 oktober 1859 tot 31 januari 1862 minister van Oorlog.
      - Kwartierstaat van Wilhelmina Eva Christina Hahn, gehuwd met jhr.mr. D.A.W. van Tets van Goudriaan, opgemaakt door hun zoon jhr.mr. J.G.H. van Tets van Goudriaan., 19de eeuw; 53; 1 stuk
      - Staten, aangevende de afstamming van jhr.mr. Jacob George Hieronymus van Tets van Goudriaan, jhr. Gerard Frederik van Tets en jhr. Johan Willem Arnold van Tets, uit Heer Reinoud van Heemskerck, respectievelijk uit Maurits van Dijk en zijn vrouw Aaltje Vierheemskinderen, opgemaakt door jhr.mr. Jacob George Hieronymus van Tets van Goudriaan., 19de eeuw; 54; 2 stukken in 1 omslag
      - Staat, aangevende de afstamming van jhr.mr. Jacob George Hieronymus van Tets, jhr. Gerard Frederik van Tets en jhr. Johan Willem Arnold van Tets uit Anthonis Pots(sic), van de hand van jhr. mr. Jacob George Hieronymus van Tets., 19de eeuw; 55; 1 stuk
        In verband met inventarisnummer 133 kan de hier opgegeven afstamming van Machteld Pots, overleden in 1482, uit Peeter Pots, alias Peeter Pot, niet zonder voorbehoud worden aangenomen.
  - Jhr. Govert Jacob van Tets., III.
    Jhr. Govert Jacob van Tets, heer van Neder-Slingeland, geboren te 's-Gravenhage 5 maart 1853, kamerheer en thesaurier van H.M. Koninginmoeder, st. 's-Gravenhage 10 september 1903, zoon van jhr.mr. Jacob George Hieronymus van Tets en Catharina Daniëla barones van Slingelandt.
    - Nota over de betrekkingen van Nederland tot het rijk van Atsjin (Atjeh) sinds 1824, ingekomen bij de Tweede Kamer van de Staten Generaal, tijdens de zitting. (Gedrukt.), 1872-1873; 56; 1 band
      Met een inschrift: G.J. van Tets
    - Brieven en briefkaarten van jhr. Jan George Cornelis Pieter Vrijthoff te Dordrecht aan jhr. Govert Jacob van Tets van Goudriaan te 's-Gravenhage, met aantekeningen en een minuut van de hand van de geadresseerde over familiepapieren van der Dussen., 1888-1889; 57; 1 omslag
- STUKKEN, AFKOMSTIG VAN LEDEN VAN AANVERWANTE GESLACHTEN, B.
  - Geslacht Hahn, I.
    Het geslacht Hahn is vermaagschapt met de familie van Tets door het huwelijk van jhr.mr. D.A.W. van Tets, heer van Oud- en Nieuw-Goudriaan, met Wilhelmina Eva Christina Hahn.
    - Stukken aangaande financiële zaken van de Oost-Indische en de West-Indische Compagnie., 1690-1721; 58; 4 stukken in 1 omslag
    - Staten van oorlog voor de jaren 1703, 1708 en 1743. (Uittreksels.), (Eind 18de eeuw); 59; 3 stukken in 1 omslag
    - Schema voor een engelse loterij. (Gedrukt.), 1712; 60; 1 stuk
    - Stukken aangaande de geldmiddelen van Holland in 1720 en 1721., 18de eeuw; 61; 1 omslag
    - Rede, door de raadpensionaris Simon van Slingelandt over de toestand van 's lands financiën in de vergadering der Staten van Holland van 20 juli 1728 uitgesproken. (Uittreksel uit de Secrete Resolutiën der Staten van Holland.), 62; 1 stuk
    - Memorie, door de raadspensionaris Simon van Slingelandt tot de Staten van Holland gericht, inhoudende zijn plannen tot herstel van 's lands financiën., 1728; 63; 1 stuk